臺灣臺北地方法院民事小額判決
                                   111年度店小字第1329號
原      告  新安東京海上產物保險股份有限公司

法定代理人  陳忠鏗  
訴訟代理人  謝京燁  
            聶寧    
被      告  陳正義  


上列當事人間請求損害賠償事件，於民國111年10月6日言詞辯論
終結，本院判決如下：
    主  文
被告應給付原告新臺幣31,212元，及自民國111年6月7日起至清
償日止，按週年利率百分之5計算之利息。
原告其餘之訴駁回。
新臺幣1,000元由被告負擔10分之6，其餘由原告負擔。 
本判決原告勝訴部分得假執行；但被告如以新臺幣31,212元為原
告預供擔保後，得免為假執行。
    事實及理由
一、按因侵權行為涉訟者，得由行為地之法院管轄，民事訴訟法
    第15條第1項定有明文。本件侵權行為地為臺北市文山區，
    本院自有管轄權。次按被告經合法通知，未於言詞辯論期日
    到場，核無民事訴訟法第386條所列各款情形，爰依原告之
    聲請，由其一造辯論而為判決，合先敘明。
二、原告起訴主張：被告於民國109年11月15日下午12時17分許
    騎乘車牌號碼為000-000號普通重型機車（下稱肇事機車）
    ，沿臺北市文山區木新路3段力行國小後方河堤由東往西直
    行至肇事地點時，因未保持行車安全間隔之過失，致與沿臺
    北市文山區木新路3段力行國小後方河堤由西往東直行，由
    原告所承保，訴外人張惠怡所有、訴外人陳志豪駕駛車牌號
    碼為0000-00號自用小客貨（下稱系爭車輛）發生碰撞，致
    系爭車輛之左後照鏡受有損害，經原告以新臺幣（下同）46
    ,973元（含工資9,187元、零件17,512元、烤漆20,274元）
    賠付後，爰依保險法第53條第1項及侵權行為法律關係，請
    求被告賠償上開必要修復費用等語。並聲明：被告應給付原
    告46,973元，及自起訴狀繕本送達翌日起至清償日止，按週
    年利率5%計算之利息。
三、被告經合法通知，無正當理由未於言詞辯論期日到庭，亦未
    出任何聲明或陳述。
四、本院之判斷：
  ㈠本件事故發生被告有過失乙節，按因故意或過失，不法侵害
    他人之權利者，負損害賠償責任，民法第184條第1項前段定
    有明文。經查，原告主張之事實，業據其提出與其所述相符
    之行照、駕照、車損照片、臺北市政府警察局文山第一分局
    交通分隊道路交通事故當事人登記聯單、道路交通事故現場
    圖、道路交通事故初步分析研判表、道路交通事故補充資料
    表、匯豐汽車匯豐新店廠鈑噴估價單、車輛維修保險賠款付
    承修廠商同意書、電子發票證明聯、道路交通事故談話紀錄
    表、道路交通事故調查報告表㈠及道路交通事故照片黏貼紀
    錄表等件為證（本院卷第15至53頁），核閱屬實。揆諸上開
    資料，道路交通事故現場圖之現場處理摘要：「A普重機351
    -KXK（即肇事機車）沿木新路3段力行國小後方河堤東往西
    直行，行駛至事故地點時，A左後照鏡與沿木新路3段力行國
    小後方河堤西往東直行B自小客貨5231-M8（即系爭車輛）左
    後照鏡發生碰撞而肇事。」等詞（本院卷第39頁），佐以系
    爭車輛受損部位之痕跡、凹陷位置大致相符，有車損照片在
    卷可查（本院卷第17至21頁），堪認被告確有未保持行車安
    全間隔之過失等情，因而與系爭車輛發生碰撞。準此，被告
    有前揭應注意能注意而未注意之過失，且與原告受有損害間
    有相當因果關係，揆諸上開規定，被告就本件肇事應負過失
    侵權行為責任，洵堪認定。
  ㈡次按被告有未保持行車安全間隔之過失，致發生本件交通事
    故，就系爭車輛所受損害，而負侵權行為損害賠償責任者，
    除法律另有規定或契約另有訂定外，應回復他方損害發生前
    之原狀，債權人亦得請求支付回復原狀所必要之費用，以代
    回復原狀，民法第213條第1項、第3項亦分別定有明文。再
    按，不法毀損他人之物者，被害人得請求賠償其物因毀損所
    減少之價額，民法第196條定有明文；又按物被毀損時，被
    害人除得依民法第196條請求賠償外，並不排除民法第213條
    至第215條之適用。再者，依民法第196條請求賠償物被毀損
    所減少之價額，得以修復費用為估定之標準，但以必要者為
    限。原告主張因本件車禍致受有系爭車輛修理費用46,973元
    之損失，固據其提出系爭車輛匯豐汽車匯豐新店廠鈑噴估價
    單、車輛維修保險賠款付承修廠商同意書及電子發票證明聯
    為證，惟系爭車輛為101年3月出廠，有行車執照為憑（本院
    卷第15頁），系爭車輛修復費用包含工資9,187元、零件17,
    512元及烤漆20,274元，亦有上開估價單為憑。衡以系爭車
    輛有關零件部分之修復，既以新零件更換被損害之舊零件，
    則在計算損害賠償額時，自應將零件折舊部分予以扣除（最
    高法院77年5月17日第9次民事庭會議決意參照），依行政院
    所發布之固定資產耐用年數表及固定資產折舊率表，自用小
    客貨之耐用年數為5年，依定率遞減法每年應折舊369／1000
    ，又其使用期間未滿1年者，按實際使用之月數相當於全年
    之比例計算之；不滿1年者，以月計。系爭車輛自出廠日101
    年3月至發生本件交通事故日即109年11月15日止，約使用8
    年9個月，已逾5年之耐用年限，依上開規定，其零件部分之
    金額17,512元，折舊後之餘額為1,751元（計算式：17,512
    元×1/10＝1,751元，元以下均四捨五入），則原告請求零件
    費用於此範圍內為有據，其餘請求則為無據；至其請求工資
    及烤漆部分不生折舊問題，應全部由被告負責賠償。綜上，
    系爭車輛因車禍所支出之修理費用，應以31,212元（計算式
    ：工資9,187元＋零件1,751元＋烤漆20,274元＝31,212元）為
    必要。
  ㈢末按遲延之債務，以支付金錢為標的者，債權人得請求依法
    定利率計算之遲延利息；應付利息之債務，其利率未經約定
    ，亦無法律可據者，週年利率為百分之5；給付無確定期限
    者，債務人於債權人得請求時，經其催告而未為給付，自受
    催告時起，負遲延責任。其經債權人起訴而送達訴狀，或依
    督促程序送達支付命令，或為其他相類之行為者，與催告有
    同一之效力，民法第233條第1項、第203條、第229條第2項
    分別定有明文。本件原告請求被告賠償之損害，此為以支付
    金錢為標的，原告自得請求被告給付自起訴狀繕本送達翌日
    即111年6月7日（於111年6月6日送達於被告，本院卷第59頁
    ）起至清償日止，按週年利率5%計算之利息，併予說明。
五、綜上，原告依代位求償及侵權行為之法律關係，請求被告給
    付31,212元，及自111年6月7日起至清償日止，按週年利率5
    %計算利息之範圍內，為有理由，應予准許。至原告逾此部
    份之請求，為無理由，應予駁回。
六、本件原告勝訴部分係適用小額程序為被告敗訴之判決，依民
    事訴訟法第436條之20條規定，應依職權宣告假執行；並依
    同法第392條第2項依職權為被告如預供擔保，得免為假執行
    之宣告。
七、訴訟費用負擔之依據：民事訴訟法第79條。本件訴訟費用額
    確定金額為裁判費1,000元。
中　　華　　民　　國　　111 　年　　10　　月　　27　　日
                  臺灣臺北地方法院新店簡易庭
                              法  官  張瑜鳳
以上正本係照原本作成。
對於本件判決如有不服，應於收受送達後20日內向本院提出上訴
書狀，上訴於本院合議庭，並按他造當事人之人數附具繕本。
當事人之上訴，非以判決違背法令為理由不得為之，上訴狀應記
載上訴理由，表明下列各款事項：
㈠原判決所違背之法令及其具體內容。
㈡依訴訟資料可認為原判決有違背法令之具體事實。
如委任律師提起上訴者，應一併繳納上訴審裁判費。
中　　華　　民　　國　　111 　年　　10　　月　　27　　日
                              書記官  徐子芹